【裁判字號】    91,交聲,1706
【裁判日期】    920318
【裁判案由】    違反道路交通管理處罰條例聲明異議
【裁判全文】
臺灣臺北地方法院交通事件裁定                  九十一年度交聲字第一七六號
    異議人即
    受處分人  甲○○
右列受處分人因違反道路交通管理處罰條例案件，對於臺北市交通事件裁決所民國九
十一年十一月十四日所為之處分（原處分案號：北市裁三字第裁二二－Ｚ00000
000號），聲明異議，本院裁定如左：
    主  文
異議駁回。
    理  由
一、按汽車號牌每車兩面，應正面懸掛固定於車輛前後端之明顯適當位置，道路交通
    安全規則第十一條第一項第一款定有明文。次按汽車已領有號牌而未懸掛或不依
    指定位置懸掛者，處汽車所有人新臺幣（下同）三千六百元以上七千二百元以下
    罰鍰，並吊銷其牌照，道路交通管理處罰條例第十二條第一項第七款、第二項亦
    定有明文。
二、本件異議人即受處分人甲○○於民國九十一年七月三十日下午一時三十四分許，
    駕駛其所有之已領有號牌ＣＩ–五四七七號但未懸掛之自用小客車，途經國道三
    號甲公路西向○．六公里處，為內政部警政署國道高速公路警察局木柵分隊執勤
    警員潘澤霖攔停，以其有違反道路交通管理處罰條例第十二條第一項第七款規定
    之行為而攔停並掣單舉發。嗣受處分人依規定於應到案日期前向原處分機關提出
    申訴，原處分機關函請舉發單位調查結果，仍認受處分人有前揭違規行為，原處
    分機關乃於九十一年十一月十四日依道路交通管理處罰條例第十二條第一項第七
    款、第二項規定從輕裁處新臺幣三千六百元罰鍰並吊銷牌照之處分。
三、訊據受處分人固不否認駕駛該輛已領有號牌ＣＩ–五四七七號但未懸掛之自用小
    客車於前揭時地為警攔停等情，惟辯稱該車輛之後車牌係因行經木柵路時發現車
    牌嚴重脫落著地，被查獲當時係欲開往汽車原廠維修中心修復，並非故意不懸掛
    後車牌云云。經查：本件受處分人甲○○係領有駕駛執照之駕駛人，其就前揭道
    路交通安全規則第十一條第一項第一款及道路交通管理處罰條例第十二條第一項
    第七款、第二項等規定，自應知之甚稔。本件駕駛人駕車為警查獲前，既已知該
    面「ＣＩ－五四七七號」號牌已掉落，即應設法將號牌固定或修復完竣後再行行
    駛，而在修復完竣懸掛前，縱然將號牌置於車內，該輛自用小客車仍屬不得在道
    路上行駛之車輛。況右揭為警舉發之違規事實，有內政部警政署國道公路警察局
    舉發違反道路交通管理事件通知單影本一紙附卷足憑，而受處分人於舉發通知單
    上所載應到案日期內向原處分機關提出申訴，經原處分機關請舉發單位調查結果
    認定受處分人違規屬實，此亦有內政部警政署國道公路警察局第六警察隊九十一
    年十月三日公警國六（九）刑訴字第０９１０００５８８２號書函影本一紙在卷
    足證。另於本件卷存證據資料內並無任何積極證據足以證明受處分人並無違規之
    事實，況查交通警察掣單舉發違反道路交通管理處罰條例所列之違規事實，本質
    上為行政處分，係公務員基於職務上之權力，依法就特定之具體事件所為之具公
    法上效果之單方面行政行為，基於公務員為公法上行為具有公信力之原則，該行
    政行為當可被推定為真正，其據以依法處分之事實認定亦為正確無誤。從而，受
    處分人上開空言否認，堪難採信。本件事證已臻明確，受處分人之右揭違規行為
    堪以認定。
四、綜上所述，受處分人確有前揭違規行為，從而，原處分機關依前開道路交通管理
    處罰條例第十二條第一項第七款、第二項及違反道路交通管理事件統一裁罰基準
    表規定從輕裁處受處分人罰鍰三千六百元，並吊銷其牌照，核無違誤，本件異議
    為無理由，應予駁回。
五、據上論斷，應依道路交通案件處理辦法第十九條，裁定如主文。
中      華      民      國    九十二    年      三      月  十八       日
                                  臺灣臺北地方法院交通法庭
                                      法  官  曾  正  龍
右正本證明與原本無異。
如不服本裁定，應於裁定送達後五日內，向本院提出抗告狀。
                                      書記官  彭  自  青
中      華      民      國    九十二    年      三      月  十八       日


司法院資訊處製作；財團法人民間司法改革基金會備份。
